臺灣臺北地方法院民事判決　　　　　　　　　　　　九十三年度簡上字第二六七號
　　上　訴　人　甲○○○事業股份有限公司
　　法定代理人　戊○○
　　訴訟代理人　丙○○
　　被上訴人　　己○○○大樓管理委員會
　　法定代理人　丁○○
　　訴訟代理人　乙○○
右當事人間損害賠償事件，上訴人對於中華民國九十三年二月十三日本院台北簡易庭
九十二年度北簡字第一七九五二號第一審判決提起上訴，本院於九十三年六月十七日
言詞辯論終結，判決如下：
    主  文
上訴駁回。
第二審訴訟費用由上訴人負擔。
    事  實  及  理  由
一、上訴人起訴主張：伊係己○○○大樓之住戶，伊所有之車號ＤＸ—三六八九號賓
    士Ｓ三○二汽車，平日均停放於己○○○大樓之地下停車場，詎於九十二年七月
    十七日竟於停車場內遭人惡意破壞，造成輪胎、擋風玻璃、左前車門玻璃等處嚴
    重毀損，支出修復費用新台幣（下同）十一萬七千零五十元，經伊委託律師發函
    請求被上訴人回復原狀及支付維修費用，被上訴人均置之不理，依公寓大廈管理
    條例第三十四條第五款規定，管理委員會應負責公寓大廈及其周圍之安全及環境
    維護事項，伊所有車輛所停放之停車場屬己○○○大樓之一部分，故停車場之安
    全維護亦屬被上訴人之職責，伊係該大樓之住戶，每月均依該大樓之規定繳納管
    理費，被上訴人自應負起安全維護之責，然被上訴人未善盡責任致使上訴人之車
    輛遭受嚴重破壞，爰依侵權行為、不完全給付及委任之法律關係，求為命被上訴
    人如數賠償修復費用及加付法定遲延利息之判決。原審為上訴人敗訴之判決，上
    訴人提起上訴，並於本院審理中補稱：訴外人豪祥建設企業股份有限公司（以下
    簡稱豪祥公司）之負責人與上訴人公司負責人為同一人，上訴人之管理費均以豪
    祥公司之名義繳納。上訴人已按月繳納停車場管理費，並非如被上訴人所稱上開
    費用僅包括車輛升降梯之保養費、維修費及電費而已。又原審判決對於伊於原審
    所主張「上訴人所有車輛所停放之停車場屬己○○○大樓之一部分，被上訴人依
    公寓大廈管理條例第三十四條第五款規定應負責公寓大廈及其周圍之安全及環境
    維護事項等」乙節均未論述，顯有違法等語，聲明請求：
    （一）原判決廢棄。（二）被上訴人應給付上訴人十一萬七千零五十元及自起訴
    狀繕本送達翌日起至清償日止，按年息百分之五計算之利息。
二、被上訴人則以：上訴人停放車輛之地下三樓停車場，所有權係屬豪祥公司，分成
    十四個車位，該停車場之出售、出租或出借等均由豪祥公司自行處理，從未知會
    被上訴人，上訴人何時停車於該停車場被上訴人均不知悉，被上訴人向豪祥公司
    收取之費用係車輛升降梯之每月保養費、維修費及電費，從未收取車位管理費或
    車位出租之租金，何來安全保管之職，且豪祥公司之地下三樓車位，從未向被上
    訴人辦理車籍登記及駕駛人員基本資料，被上訴人無法掌握地下三樓人員之出入
    ，若經管理員徵詢其車位停車人，態度未必配合登記或詢問，本件車輛之毀損據
    瞭解係上訴人駕駛員平日與人結怨所致。另於本院審理中補稱：豪祥公司並未委
    託被上訴人管理其所有之地下三樓停車場，且被上訴人開立予豪祥公司之收據上
    已註明係「維護費」、「電費」等而非「車位管理費」等語，資為抗辯，請求駁
    回上訴。
三、上訴人係己○○○大樓之住戶，上訴人所有之車號ＤＸ—三六八九號賓士Ｓ三○
    二汽車，平日均停放於己○○○大樓之地下停車場，詎於九十二年七月十七日竟
    於停車場內遭人惡意破壞，造成輪胎、擋風玻璃、左前車門玻璃等處嚴重毀損，
    支出修復費用新台幣（下同）十一萬七千零五十元，經上訴人委託律師發函請求
    被上訴人回復原狀及支付維修費用，被上訴人迄未給付，已據上訴人於原審提出
    行車執照、出貨單、律師函及回執、估價單、照片為證，且為被上訴人所不爭執
    ；被上訴人主張上訴人停放車輛之地下三樓停車場係屬豪祥公司所有之事實，亦
    據上訴人自承屬實，均堪信為真實。
四、上訴人係依侵權行為、不完全給付及委任之法律關係提起本件訴訟，然查：應依
    侵權行為之規定負其責任者，應以具有實體法上權利能力之人為限，而具有實體
    法上權利能力者，僅限於自然人與法人，管理委員會設有代表人者，依民事訴訟
    法第四十條第二項，雖具有訴訟法上之當事人能力，得為訴訟上之當事人，然其
    究非依法設立之法人，並無權利能力，無從依法享受權利並負擔義務，揆諸前開
    說明，即無從令其依侵權行為之規定負損害賠償責任，是以縱上訴人之主張屬實
    ，其依侵權行為請求被上訴人賠償，仍屬無據。再者，被上訴人僅係上訴人所居
    之法律關係存在，是上訴人主張被上訴人應依委任契約負安全維護之義務，今被
    上訴人未能依約履行，應依委任契約、不完全給付之法律關係負賠償責任云云，
    亦乏所據。從而，本件上訴人之請求均無理由，原審為上訴人敗訴之判決，並無
    不合，上訴意旨仍執前詞求予廢棄，非有理由，應予駁回。
五、因本案事證已臻明確，兩造其餘主張陳述及所提之證據，均毋庸再予審酌，附此
    敘明。
六、據上論結，本件上訴為無理由，依民事訴訟法第四百三十六條之一第三項、第四
    百四十九條第一項、第七十八條，判決如主文。
中　　　華　　　民　　　國　　九十三　　年　　　六　　　月　　  三十　　日
                                       民事第六庭
                                               審判長法官 林惠瑜
                                                     法官 郭美杏
                                                     法官 陳怡雯
正本係照原本作成
不得上訴
中　　　華　　　民　　　國　　九十三　　年　　　六　　　月　　  三十　　日
                                                   書記官 謝梅琴
